臺灣臺中地方法院民事裁定
111年度家聲更一字第1號
聲  請  人  蕭叡涵  


上列聲請人聲請交付法庭錄音光碟事件，對於中華民國111年8月
24日本院111年度家聲字第70號裁定提起抗告，經臺灣高等法院
臺中分院於111年11月11日以111年度家抗字第42號裁定廢棄，本
院更為裁定如下：
    主  文
一、准予交付聲請人本院108年度家繼訴字第71號分割遺產事件
    民國108年10月2日、109年1月15日言詞辯論期日之法庭錄音
    光碟。
二、聲請人就第一項所示錄音光碟內容，不得散布、公開播送，
    或為非正當目的使用。
三、聲請費用由聲請人負擔。
    理  由
一、按當事人及依法得聲請閱覽卷宗之人，因主張或維護其法律
    上利益，得於開庭翌日起至裁判確定後6個月內，繳納費用
    聲請法院許可交付法庭錄音或錄影內容。又當事人及依法得
    聲請閱覽卷宗之人，因主張或維護其法律上利益，聲請交付
    法庭錄音內容時，應敘明理由，由法院為許可與否之裁定；
    法院受理前項聲請，如認符合聲請人要件，並在聲請期間內
    提出，且就所主張或維護法律上之利益已敘明者，除法令另
    有排除規定外，應予許可。法院組織法第90條之1第1項本文
    、法庭錄音錄影及其利用保存辦法第8條第1項、第2項分別
    定有明文。次按家事事件，卷內文書涉及當事人或第三人隱
    私或業務秘密，如准許閱覽、抄錄或攝影，有足致其受重大
    損害之虞，或其他依法令得不予許可或限制聲請閱覽、抄錄
    或攝影卷內文書，或涉及國家機密或其他依法令應予保密之
    事項者，法院得不予許可或限制交付法庭錄音或錄影內容，
    家事事件法第51條準用民事訴訟法第242條第3項規定即明。
二、查聲請人為本院108年度家繼訴字第71號分割遺產事件(下稱
    系爭訴訟事件)之原告，於原法院已表明：因相對人即系爭
    訴訟事件被告蕭立夫等曾於庭期中提出被繼承人蕭林絮華之
    遺囑，內容為蕭林絮華所有之財產由其子女平分，並經承審
    法官確認，然此開庭之過程並未記載於108年10月2日、109
    年1月15日之開庭筆錄，且系爭訴訟事件已經蕭立夫等人提
    起上訴，蕭立夫迄今都無法交出該遺囑原稿，聲請上開二期
    日之錄音光碟，難謂與其法律上權益保障無涉。雖系爭事件
    為家事訴訟事件，依家事事件法第9條第1項規定以不公開法
    庭行之，揆諸前開說明，僅係就法庭公開審理為規範，基於
    保障當事人之聽審請求權，裁判基礎資料原則上應對當事人
    公開，當事人之訴訟資料閱覽權，不因家事事件以不公開法
    庭方式審理而受影響。除卷內文書涉及當事人或第三人隱私
    或業務秘密，如准許閱覽、抄錄或攝影，有足致其受重大損
    害之虞，或其他依法令得不予許可或限制閱覽、抄錄或攝影
    卷內文書，或涉及國家機密或其他依法令應予保密之事項者
    ，法院得不予許可或限制交付法庭錄音內容外，聲請人自得
    繳納費用聲請法院許可交付法庭錄音內容。是聲請人既已敘
    明聲請交付法庭錄音以維護其法律上利益之理由，核與前揭
    規定尚無不合，應予准許。另依法院組織法第90條之4第1項
    、法庭錄音錄影及其利用保存辦法第8條第4項規定，諭知聲
    請人就取得之錄音內容，不得散布、公開播送，或為非正當
    目的使用，以促其注意遵守，附此敘明。
三、爰裁定如主文。
中　　華　　民　　國　　111 　年　　12　　月　　7 　　日
                    家事法庭  法  官  顏銀秋
上正本係照原本作成。　　　　　　　　　　
本裁定不得抗告。
中　　華　　民　　國　　111 　年　　12　　月　　7 　　日
                              書記官  陳彥蓉